it: Metodo di realizzazione della pala: Forgiato; Taglio laser; Stampata; Altro
ja: ブレード構造: 鍛造; レーザーカット; スタンプ加工; その他
el: Μέθοδος κατασκευής λεπίδας: Σφυρήλατη; Κοπή με λέιζερ; Πρεσσαριστή (stamped); Άλλο
ro-RO: Metoda de construcție a lamei: Forjată; Decupată cu laser; Ștanțat; Altele
pt-BR: Método de construção da lâmina: Forjado; Cortado a laser; Estampado; Outro
nb: Bladets konstruksjonsmetode: Smidd; Laserkuttet; Stamped; Annet
bg-BG: Метод на изработка на острието: Ковани; Отрязано с лазер; Щанцована ламарина; Друго
zh-TW: 刀片結構工法: 鍛造; 雷射切割; 沖壓; 其他
nl: Constructiemethode van mes: Gesmeed; Lasergesneden; Gestanst; Overig
zh-CN: 刀片的构造方法: 锻造; 激光切割; 冲压; 其他
sl-SI: Metoda izdelave rezila: Kovano; Laserski rez; Stamped; Druga
de: Rotorblatt-Konstruktionsmethode: Geschmiedet; Lasergeschnitten; Gestanzt; Sonstiges
ko: 날 제작 방식: 단조; 레이저 컷; 스탬핑; 기타
sv: Bladets konstruktionsmetod: Smidd; Laserskuren; Stansad; Övrigt
pl: Budowa ostrza: Kute; Cięte laserowo; Tłoczone; Pozostałe
sk-SK: Spôsob konštrukcie čepele: Kovaný; Rez laserom; Stamped (Lisovaná); Iné
hu: Pengegyártási módszer: Kovácsolt; Lézervágott; Préselt; Egyéb
th: วิธีการผลิตใบมีด: ตีขึ้นรูป; ตัดด้วยเลเซอร์; แบบปั๊มขึ้นรูป; อื่นๆ
fi: Terän valmistusmenetelmä: Taottu; Laserleikkaus; Leimattu; Muu
es: Método de construcción de la cuchilla: Forjado; Impresión láser; Estampado; Otros
lt-LT: Ašmenų gamybos metodas: Kaltiniai; Pjautas lazeriu; Štampuotas; Kita
vi: Phương pháp chế tạo lưỡi dao: Luyện kim; Cắt bằng laser; Dập; Khác
da: Konstruktionsmetode for blad: Smedet; Laserskåret; Stanset; Andet
tr: Bıçak yapım yöntemi: Dövme; Lazer kesim; Preslenmiş; Diğer
en: Blade construction method: Forged; Laser cut; Stamped; Other
pt-PT: Método de construção da lâmina: Forjado; Corte a laser; Estampada; Outro
cs: Způsob konstrukce čepele: Kované; Laserem řezané; Ražená; Jiné
hr-HR: Metoda izrade oštrice: Kovani; Laserski rezano; Pečatirano; Ostalo
fr: Méthode de fabrication de la lame: Forgé; Découpe laser; Estampillé; Autre
ru: Способ изготовления лезвия: Ковка; Лазерная резка; Stamped; Другой